【裁判字號】    90,小上,43
【裁判日期】    900831
【裁判案由】    給付管理費
【裁判全文】
臺灣桃園地方法院民事裁定  九十年度小上字第四三號
    上  訴  人  甲○○
    被上訴人    聯大花園廣場社區管理委員
    法定代理人  許文來
右當事人間請求給付管理費事件，上訴人對於中華民國九十年四月二十四日本院桃園
簡易庭九十年度桃小字第一八二號第一審判決提起上訴，本院裁定如左：
    主      文
上訴駁回。
第二審訴訟費用由上訴人負擔。
    理      由
一、按對於小額程序之第一審裁判之上訴，非以其違背法令為理由，不得為之，民事
    訴訟法第四百三十六條之二十四第二項定有明文。而所謂違背法令，依同法第四
    百三十六條之三十二第二項規定準用同法第四百六十八條、第四百六十九條第一
    項至第五款規定結果，係指判決不適用法規或適用不當者，或是（一）判決法院
    之組織不合法者。（二）依法律或裁判應迴避之推事參與裁判者。（三）法院於
    權限之有無辨別不當或違背專屬管轄之規定者。（四）當事人於訴訟未經合法代
    理者。（五）違背言詞辯論公開之規定者。是當事人對於小額程序之第一審判決
    提起上訴，所應表明之上訴理由應包括：（一）原判決所違背之法令及其具體內
    容。（二）依訴訟資料可認為原判決有違背法令之具體事實。亦即，上訴人於上
    訴狀或理由書內應有具體之指摘，並揭示該法規之條項或內容，若係成文法以外
    之法則，應揭示該法則之旨趣，倘為司法院之解釋或最高法院之判例，則應揭示
    該判解之字號或其內容，上訴狀或理由書如未依此項方法表明者，即難認為已對
    原判決違背法令有具體之指摘，故如僅就原審取捨證據任加指摘，並未具體指出
    原判決違背何等法規，其上訴自難認為合法（最高法院七十一年度台上字第三一
    四號判例意旨參照）。
二、查本件上訴人就原判決向本院合議庭提起上訴，於九十年五月十五日所提之上訴
    狀所表明之上訴理由係：（一）被上訴人所提之區分所有權會議決議，係黑箱作
    業，並未通知上訴人及所有住戶，縱被上訴人主張有合法通知上訴人及所有住戶
    ，開會有關收費標準及費用支出明細，請被上訴人負舉證責任。（二）被上訴人
    僅負責收取管理費，非但未盡管理人之責任，反而對於經費支出黑箱作業，蒙騙
    上訴人及其他住戶，本件原審法院認上訴人並無對待給付之關係，顯有誤會。（
    三）上訴人在原審審理時，對於上開會議決議通過之事，並無當庭自認，詎原審
    判決中竟誤載為上訴人所自認，顯係筆誤。（四）請命被上訴人提出該會議記錄
    ，查明有無合法通知六五三個住戶到場開會，或到場開會者是否合乎法定開會人
    數。
    （五）原審判決單憑被上訴人片面之詞，實有未盡調查之能事云云。
三、經核上訴人所陳前開上訴理由，僅係就原審取捨證據或認定事實不當加以指摘，
    並未具體指出原判決有何違背法令之處，且上訴人所指之會議記錄及開會人數，
    均已據被上訴人於原審提出「聯大花園社區第四屆區分所有權人分議」附於原審
    卷宗可稽，縱如上訴人所稱原審判決之理由四（三）所載上開決議通過為「亦為
    被告所自認」係屬有誤，惟亦與判決結果並無影響。從而依本件訴訟資料，無從
    認為原判決有何違背法令之具體事實；揆諸第一項說明，本件上訴自難認為合法
    ，應逕予駁回其上訴。
四、依民事訴訟法第四百三十六條之三十二第二項、第四百四十四條第一項前段、第
    九十五條、第七十八條，裁定如主文。
中      華      民      國    九十    年      八        月    三十一    日
                                            臺灣桃園地方法院民事第二庭
~B審判長法  官  邱瑞祥
~B      法  官  潘進柳
~B      法  官  劉志卿
右正本證明與原本無異。
本裁定不得抗告。
中      華      民      國    九十    年      九        月      四      日
~B法院書記官    趙芳媞


司法院資訊處製作；財團法人民間司法改革基金會備份。
